【裁判字號】    92,訴,1246
【裁判日期】    920627
【裁判案由】    違反電信法
【裁判全文】
臺灣高雄地方法院刑事判決                        九十二年度訴字第一二四六號
    公  訴  人  臺灣高雄地方法院檢察署檢察官
    被      告  甲○○
右列被告因違反電信法等案件，經檢察官提起公訴（九十二年度偵字第一七六號），
本院判決如左：
    主  文
甲○○連續以詐術得財產上不法之利益，累犯，處有期徒刑肆月，如易科罰金，以
佰元折算壹日。序號000000000000000號之阿爾卡特牌行動電話機壹
支沒收。
    事  實
一、甲○○前於民國八十八年因違反毒品危害防制條例案件，經台灣高等法院高雄分
    院判處有期徒刑八月確定，於九十年三月二十四日執行完畢。詎仍不知悔改，於
    九十年十月間，明知楊萬雄（經檢察官另為不起訴處分）所持有之中華電信股份
    有限公司（以下簡稱中華電信公司）門號0000000000號行動電話晶片
    （以下簡稱ＳＩＭ卡）一枚，為他人冒用劉雪榮之名義申請之ＳＩＭ卡，仍在高
    雄縣鳳山市○○路七八之二號之「大聖遊藝場」內，透過楊萬雄以新台幣（下同
    ）二千元之代價向趙志斌（檢察官另案偵辦）購得該行動電話ＳＩＭ卡，並於取
    得該行動電話ＳＩＭ卡後，基於意圖為自己不法利益之概括犯意，連續自九十年
    十月十四日起，在高雄地區將上開ＳＩＭ卡插入自己之手機序號0000000
    00000000號阿爾卡特牌行動電話，利用上開ＳＩＭ卡之相關通信設備與
    他人通訊，撥打第000000000等號電話，致使中華電信公司陷於錯誤，
    誤認甲○○係0000000000號ＳＩＭ晶片之合法使用權人而提供通訊服
    務，將甲○○之通話費列入被冒名申請之租用人劉雪榮帳單，致連續獲得免費使
    用行動電話通訊之財產上不法利益，共計二千七百六十八元。後因劉雪榮接獲繳
    費通知，始知上情而報警循線查獲。
二、案經劉雪榮訴由內政部警政署電信警察隊第三中隊報請臺灣高雄地方法院檢察署
    檢察官偵查起訴。
    理  由
一、訊據被告甲○○固坦承右揭使用中華電信公司門號0000000000號行動
    電話門號ＳＩＭ卡，自九十年十月十四日起，將上開ＳＩＭ卡插入自己之手機序
    號000000000000000號阿爾卡特牌行動電話使用，連續以該門號
    撥打行動電話，費用合計二千七百六十八元之事實，惟矢口否認有何意圖為自己
    不法之利益，以無線方式，盜用他人電信設備通信之犯行，辯稱：因為楊萬雄欠
    我二千元沒有還，給我一張ＳＩＭ卡抵用，我不知道是冒名申請之ＳＩＭ云云。
二、經查，右揭犯罪事實業據被告於警訊中坦承不諱，核與證人楊萬雄於警、偵訊之
    證述，告訴人劉雪榮於警訊之指訴相符，復有經被告閱後坦承確係其所撥打之中
    華電信公司通話明細清單一份附偵卷可稽，前開劉雪榮名義之ＳＩＭ及行動電話
    門號確係遭人冒名申請一節，亦據劉雪榮於警訊中指訴明確，並有行動電話業務
    租用申請書、切結書等影本各一份附警卷可稽，被告雖以前揭情詞置辯，然查，
    前開ＳＩＭ卡係綽號「世子」之趙志斌透過楊萬雄出售予被告等情，亦據楊萬雄
    於偵訊中陳述明確，另被告於警訊中已供稱：因為原先使用之00000000
    00號行動電話通話費比較高，所以才想到買冒名申請之卡來使用，因為貪小便
    宜才這麼做等語（九十一年二月二十二日警訊筆錄），是被告明知向趙志斌買售
    之前開ＳＩＭ卡是冒名申請之行動電話，猶以該ＳＩＭ卡插入其所有之行動電話
    機與他人通訊，獲得免費使用行動電話通訊之財產上不法利益之犯罪事實，至為
    明確。綜上，被告所辯，與前開事證不符，顯係事後卸責之詞，不足採取。本件
    事證明確，被告犯行堪以認定。
三、查被告使用之門號0000000000號行動電話，係不詳人士冒用被害人劉
    雪榮之名義申請一情，已經被害人劉雪榮於警訊中指述綦詳，是該門號既係遭冒
    名申請，惟被告之行動電話手機及門號費用均係其付費或自行購置者，非他人之
    電信設備，且手機門號之內，外碼亦為真正，並非盜拷，不成立電信法第五十六
    條第一項之罪，被告撥打使用僅在對電信公司施詐獲取免付費使用之利益（八十
    八年法律座談會彙編第二三四至二四一頁參照），是核被告所為，應係犯刑法第
    三百三十九條第二項之詐欺得利罪，公訴人漏未斟酌此點，而認被告係犯電信法
    第五十六條第一項之罪，尚有未洽，惟其基本事實同一，本院自應予審理，並變
    更其起訴法條。又被告先後多次詐欺得利之行為，時間緊接，所犯係構成要件相
    同之罪，顯係基於概括犯意反覆為之，為連續犯，應依刑法第五十六條規定論以
    一罪，並加重其刑。末查，被告前於八十八年因違反毒品危害防制條例案件，經
    台灣高等法院高雄分院判處有期徒刑八月確定，於九十年三月二十四日執行完畢
    之事實，有台灣高等法院被告全國前案紀錄表及臺灣高雄地方法院檢察署刑案資
    料查註紀錄表各一份在卷可稽，其於五年以內再犯本件有期徒刑以上之罪，為累
    犯，依刑法第四十七條規定遞加重其刑。爰審酌被告貪圖小利，使用他人冒名爰
    審酌被告為貪圖小利，撥打冒用他人名義申請之門號，以獲得免費使用行動電話
    通訊之財產上不法利益，且獲得之不法利益二千七百六十八元，行為誠屬不該，
    犯後未坦承犯行，亦未賠償被害人中華電信公司等一切情狀，量處如主文所示之
    刑，並諭知易科罰金之折算標準。又序號000000000000000號阿
    爾卡特牌行動電話機一支，雖係被告所有，供犯罪所用之物，雖未扣案，惟並無
    證據證明業已滅失，爰依刑法第三十八條第一項第二款宣告沒收。至中華電信公
    司門號0000000000號行動電話ＳＩＭ卡一枚，並非被告所有，業據被
    告供承在卷，不併予宣告沒收。
據上論斷，應依刑事訴訟法第二百九十九條第一項前段、第三百條，刑法第五十六條
、第三百三十九條第二項、第一項、第四十七條、第四十一條第一項前段，罰金罰鍰
提高標準條例第一條前段、第二條，判決如主文。
本案經檢察官陳碧霞到庭執行職務。
中      華      民      國      九十二      年    六    月    二十七    日
                                  臺灣高雄地方法院刑事庭
                                      法  官    涂裕洪
右正本證明與原本無異。
如不服本判決，應於判決送達後十日內，向本院提出上訴狀。
                                      書記官    賴佳慧
中    華    民    國      九十二     年      七     月      二      日
附錄本判決論罪科刑法條：
中華民國刑法第三百三十九條
意圖為自己或第三人不法之所有，以詐術使人將本人或第三人之物交付者，處五年以
下有期徒刑、拘役或科或併科一千元以下罰金。
以前項方法得財產上不法之利益或使第三人得之者，亦同。
前二項之未遂犯罰之。


司法院資訊處製作；財團法人民間司法改革基金會備份。
